臺灣新北地方法院三重簡易庭小額民事判決
                          　　　　 110年度重小字第2462號

原　　　告　林碧桃　
被　　　告　張嘉君　
上列當事人間請求損害賠償事件，本院於民國110 年10月28日辯
論終結，判決如下：
    主  　　文
一、原告之訴駁回。
二、訴訟費用新臺幣1,000元由原告負擔。
　　事實及理由要領
一、原告起訴主張：被告承租伊位於新北市○○區○○街000 號
    四樓房屋（下稱系爭房屋），租約有約定修理費各半，但當
    時的契約已經丟失，僅有最新的契約，伊契約每次都寫相同
    的條款。而民國109 年年底，屋內漏水三個月，被告不叫人
    來修理，導致漏水漏到同棟三樓，致使三樓鄰居（即訴外人
    王美芳）家具受損，原告遂賠償訴外人王美芳新臺幣（下同
    ）7 萬元，故爰依租賃契約之約定，向被告請求一半之賠償
    費用，並聲明：被告應履行租屋契約賠償修理費35,000元。
二、被告則以：原告所稱修理費各半的條款是手寫的特約條款，
　　並沒有雙方蓋章，應屬無效；被告有與原告聯繫欲處理漏水
  　一事，但原告都沒有接聽電話，三樓鄰居打電話給原告，他
　　也沒有接。原告提出的收據並無法證明原告確實有賠償，且
　  此賠償亦不在租約的約定範圍內，並聲明：請求駁回原告之
    訴。
三、法院得心證之理由：
（一）按當事人主張有利於己之事實，就其事實有舉證之責任，
　　　民事訴訟法第277 條定有明文。次按民法第179 條不當得
　　　利，以無法律上之原因而受利益，致他人受損害為其成立
  　　要件，依民事訴訟法第277 條規定，應由主張該事實存在
　    之原告負證明之責。而原告除應證明被告受有利益外，尚
      應證明其受有利益係無法律上之原因，倘原告未能舉證證
      明之，則被告就其抗辯事實即令不能舉證，或所舉證據尚
      有疵累，仍應駁回原告之請求（最高法院96年度台上字第
      158 號判決意旨參照）。
（二）經查，本件依兩造提出之房屋租賃契約書（下稱系爭租約
      ）觀之，原告為系爭房屋之出租人，系爭房屋之承租人為
      訴外人張清滿，被告僅為系爭租約之連帶保證人並非系爭
      房屋之承租人，且系爭租約於110 年1 月1 日訂定，並約
      定租賃期限為貳年，自110 年1 月1 日起至112 年1 月1
      日止（本院卷第13至15頁、第39至47頁）。然原告於係主
      張被告於109 年年底未及時請人修理系爭房屋之漏水，導
      致系爭房屋同棟三樓之家具損壞，其並以賠償7 萬元等情
      ，固提出手寫收據一紙為憑（本院卷第49頁），惟系爭租
      約所載之租賃期間自110 年1 月1 日起至112 年1 月1 日
      止，是依原告所提之前揭證據，本院尚無從判斷系爭房屋
      109 年間是否有租予他人？被告雖有陳述與系爭房屋漏水
      相關之情節，惟亦無相關事證足證明被告於109 年間為系
      爭房屋承租人或連帶保證人，是原告就其前揭主張所為舉
      證已有不足。
（三）此外，觀諸系爭租約特約之手寫條款係約定「『屋內』修
      理費各半」（本院卷第15頁、第45頁，下稱系爭條款），
      是以縱被告確為系爭房屋於109 年間之承租人或連帶保證
      人，則其應賠償之範圍，應以與系爭房屋「屋內」之修理
      費為限，逾此部分，尚難謂屬系爭租約當事人間約定應分
      攤修理費之範圍，而原告主張被告應分攤之修理費，乃系
      爭房屋同棟三樓7 萬元之家具損壞賠償費用，顯已非系爭
      房屋「屋內」之範圍，是原告主張被告依系爭條款應賠償
      此一費用，顯屬無據。
（四）再者，原告主張其賠償系爭房屋同棟三樓7 萬元，雖提出
      手寫收據一紙（本院卷第49頁），惟該收據係以手書，並
      無其他相關家具毀損修繕估價單或收據，另就其上署名之
      「王美芳」，亦無其他相關事證足證其係系爭房屋同棟三
      樓之所有權人，是尚難確認該收據及其上署名之真正，原
      告執此主張其有賠償系爭房屋同棟三樓7 萬元之家具損壞
      賠償費用，亦非可採。
四、綜上所述，原告依系爭條款約定，請求被告給付35,000元，
    為無理由，應予駁回。
五、本件事證已臻明確，兩造其餘攻擊防禦方法，核與判決結果
    不生影響，無一一論述之必要。
六、訴訟費用負擔之依據：民事訴訟法第78條、第436 條之19第
    1 項之規定，確定訴訟費用1,000 元由原告負擔。
中    華    民    國   110    年    11    月    18    日
　　　　　　　　　臺灣新北地方法院三重簡易庭
                      法  官  王凱俐
以上為正本係照原本作成。
對於本件判決如有不服，應於收受送達後20日內向本院提出上訴
書狀，上訴於本院合議庭，並按他造當事人之人數附具繕本。當
事人之上訴，非以判決違背法令為理由不得為之，上訴狀應記載
上訴理由，表明下列各款事項：
（一）原判決所違背之法令及其具體內容。
（二）依訴訟資料可認為原判決有違背法令之具體事實。
如未於上訴後20日內補提合法上訴理由書，法院得逕以裁定駁回
上訴。
中    華    民    國   110    年    11    月    18    日
                      書記官  林穎慧